【裁判字號】    90,易,1232
【裁判日期】    900717
【裁判案由】    竊盜
【裁判全文】
臺灣臺南地方法院刑事判決                          九十年度易字第一二三二號
    公  訴  人  臺灣台南地方法院檢察署檢察官
    被      告  丙○○
    被      告  乙○○
右列被告因竊盜案件，經檢察官提起公訴（九十年度營偵字第七二四號），本院判決
如左：
    主  文
丙○○、乙○○結夥三人，攜帶兇器竊盜，均累犯，各處有期徒刑壹年。
扣案之油壓剪、剪線鉗、繩索吊線、美工刀（含刀片肆片）、斜口鉗、一字型螺絲起
子、活動扳手、四角扳手、手電筒各壹支、六角扳手柒支、梅花扳手肆支、繩索貳條
、剝線刀（含刀片貳片）貳支、平口鉗參支及十字型螺絲起子參支均沒收。
    事  實
一、丙○○有多次違反麻醉藥品管理條例及竊盜前科，最近一次因竊盜罪，於民國八
    十六年四月七日，經法院判處有期徒行一年十月確定，於八十七年十一月十五日
    執行完畢；乙○○曾於八十四年五月六日，因違反麻醉藥品管理條例案件，經台
    灣台南地方法院判處有期徒刑三月，緩刑二年確定，後因撤銷緩刑，甫於八十六
    年二月二十五日易科罰金執行完畢，二人猶不知悔改，丙○○於九十年四月二十
    四日上午八、九時許，與楊永輝（通緝中）相約於台南縣新營市○○路縣政府前
    游泳池見面，楊永輝提議行竊電線，丙○○遂同意之，楊永輝隨即打電話與乙○○，乙○○乃駕駛N2-0088號吉普車抵達，丙○○便將客觀上足以為凶器之行竊
    工具油壓剪、剪線鉗、繩索吊線、美工刀（含刀片肆片）、斜口鉗、一字型螺絲
    起子、活動扳手、四角扳手、手電筒各壹支、六角扳手柒支、梅花扳手肆支、繩
    索貳條、剝線刀（含刀片貳片）貳支、平口鉗參支及十字型螺絲起子參支搬放到
    邱美方所駕駛之車上，三人共同基於為自己不法所有之意圖，由邱美方駕駛該汽
    車，搭載楊永輝、丙○○結夥於九十年四月二十四日上午十時許，抵達台南縣後
    壁鄉頂安村二二七號甲○○所有之廢棄養豬場，由乙○○站於前述自小客車旁把
    風，丙○○、楊永輝則持客觀上足以傷害人身體之兇器即前述螺絲起子、美工刀
    等物，竊取甲○○廢棄養豬場內之電線三十七公斤（價值約新台幣（下同）一千
    八百五十元）及該土地旁空地上台灣電力公司所有之避雷針銅頭和PVC電線一批
    （價值約四千元），得手後，將該批電線藏置於乙○○所有之車號Ｎ二─００八
    八號吉普車上運走。嗣於同日中午十二時三十分許，經警據報，在台一線公路二
    八一公里一五０公尺處查獲乙○○、丙○○（楊永輝趁隙逃逸），並自上開車輛
    上扣得裸銅線三十七．五公斤、ＰＶＣ電線十八公斤及行竊工具油壓剪、剪線鉗
    、繩索吊線、美工刀（刀片四片）、斜口鉗、一字螺絲起子、活動扳手、四角扳
    手、手電筒各一支、六角扳手七支、梅花扳手四支、繩索二條、剝線刀（刀片二
    片）二支、平口鉗三支及十字螺絲起子三支等物。
二、案經被害人甲○○訴由台南縣警察局白河分局報請台灣台南地方法院檢察署檢察
    官偵查起訴。
    理  由
一、訊據被告丙○○對於右揭犯罪事實坦承不諱；被告乙○○則矢口否認有何犯行，
    辯稱：其雖有載被告丙○○、楊永輝到竊案現場，但自己僅站在車旁等候，不知
    道丙○○、楊永輝在行竊云云。惟查，本件竊案現場為一空地及無人之廢棄豬舍
    ，若站立於附近，必可清楚看見他人之舉動，且本案被告丙○○將行竊工具搬上
    被告乙○○駛來之汽車時，被告乙○○焉有不加聞問之理，是被告乙○○現在現
    場為被告丙○○、楊永輝把風，其前述所辯，顯不足取，其與被告丙○○、楊永
    輝有犯意聯絡、行為分擔，應可認定。又查證人劉天進於警訊時亦證稱：經過該
    農舍時，發現有車號Ｎ二─００八八號吉普車停在農舍旁，有一男子在削電線、
    一男子在吸食毒品、一女子在旁觀看等語；復於警局指認該名在旁觀看之女子即
    為被告乙○○，是被告乙○○所辯，顯屬卸責之詞，不足採信。此外，並有贓物
    認領保管單二紙附卷及如事實欄所載之行竊工具扣案可資佐證。事證明確，被告
    丙○○、乙○○之竊盜犯行，均堪予認定。
二、按油壓剪、剪線鉗、繩索吊線、美工刀、斜口鉗、一字螺絲起子、活動扳手、四
    角扳手、六角扳手、梅花扳手、繩索二條、剝線刀、平口鉗及十字螺絲起子等物
    客觀上具有危險性，足以傷害人之身體，為兇器之一種，被告意圖為自己不法之
    所有，結夥三人持上揭兇器竊取被害人之財物，均係犯刑法第三百二十一條第一
    項第三款、第四款之加重竊盜罪。被告丙○○、乙○○與同案被告楊永輝間，有
    犯意聯絡、行為分擔，均應論以共同正犯。又被告丙○○因竊盜罪，經法院判處
    有期徒刑一年十月確定，於八十七年十一月十五日執行完畢；被告乙○○因違反
    麻醉藥品管理條例，經判處有期徒刑三月，緩刑二年確定，後因撤銷緩刑，甫於
    八十六年二月二十五日，易科罰金執行完畢，有被告全國刑案資料查註紀錄表二
    份附卷可證，其等於五年內再犯本罪，均應依累犯之規定加重其刑。爰審酌被告
    貪圖小利，竟結夥三人、攜帶凶器竊盜、目的、手段、所生危害、所得利益、其
    品行智識程度、犯罪後態度等一切情狀，量處如主文所示之刑，以資懲儆。扣案
    之油壓剪、剪線鉗、繩索吊線、美工刀（含刀片肆片）、斜口鉗、一字型螺絲起
    子、活動扳手、四角扳手、手電筒各壹支、六角扳手柒支、梅花扳手肆支、繩索
    貳條、剝線刀（含刀片貳片）貳支、平口鉗參支及十字型螺絲起子參支，為供犯
    罪所用之物，且均屬共同被告楊永輝所有，已據被告丙○○供明在卷，均依法宣
    告沒收。
據上論斷，應依刑事訴訟法第二百九十九條第一項前段，刑法第二十八條、第四十七
條、第三百二十一條第一項第三、四款、第三十八條第一項第二款，判決如主文。
本案經檢察官周文祥到庭執行職務。
中      華      民      國      九十      年      七      月    十七    日
                              臺灣臺南地方法院刑事第二庭
                                      法  官  石 家 禎
右正本證明與原本無異
如不服本判決應於送達後十日內向本院提出上訴狀
                                      書記官  葉 東 平
中      華      民      國      九十      年      七      月    十八    日
附錄本案論罪科刑法條全文：
刑法第三百二十一條第一項第三、四款
 (加重竊盜罪)
犯竊盜罪而有左列情形之一者，處六月以上五年以下有期徒刑：
三  攜帶兇器而犯之者。
四  結夥三人以上而犯之者。


司法院資訊處製作；財團法人民間司法改革基金會備份。
